臺灣臺中地方法院刑事判決　　　　　　 100年度易字第568號
公　訴　人　臺灣臺中地方法院檢察署檢察官
被　　　告　黃晴明
上列被告因詐欺等案件，經檢察官提起公訴（99年度偵字第2467
5號、99年度偵字第26527號），被告於準備程序中，就被訴事實
為有罪之陳述，經本院裁定改行簡式審判程序，本院判決如下：
    主    文
黃晴明意圖為自己不法之所有，以詐術使人將本人之物交付，處
有期徒刑參月，如易科罰金，以新臺幣壹仟元折算壹日；又傷害
人之身體，處有期徒刑貳月，如易科罰金，以新臺幣壹仟元折算
壹日。應執行有期徒刑肆月，如易科罰金，以新臺幣壹仟元折算
壹日。
    犯罪事實
一、黃晴明甫因詐欺案件，經臺灣板橋地方法院以99年度簡字第
    7593號判處拘役30日確定，並於100年5月17日易科罰金執行
    完畢，猶未知悔改，竟因缺錢花用，復基意圖為自己不法之
    所有之單一犯意，先於民國99年2月14日凌晨3時許，在臺中
    市○區○○○路760號之全家便利商店內，向在該處任職之
    陳永彰謊稱：有法拍屋參與分配金的好處，只要拿新臺幣（
    下同）1000元，就會分到4000元等語，致使陳永彰陷於錯誤
    ，交付5000元予黃晴明，雙方約定在同年3月15日時，法拍
    屋拍賣後可以分得2萬元。復於同年2月20日凌晨5時許，在
    上開地點，又接續承前開同一詐欺犯意，續向陳永彰謊稱：
    4月份時，又有法拍屋等語，致使陳永彰陷於錯誤，再交付
    5000元予黃晴明，總計陳永彰共交付1萬元予黃晴明。嗣因
    黃晴明面對陳永彰之詢問，以各種理由搪塞，最後即避不見
    面，陳永彰始知受騙。
二、黃晴明於99年6月1日，與黃嘉玲訂立房屋租賃契約，由黃嘉
    玲將其位於臺中市○○區○○里○○路○段368號（起訴書誤
    載為398號）3樓之10之房屋出租予黃晴明，雙方約定每月租
    金9000元。嗣於同年9月16日中午12時許，黃嘉玲因黃晴明
    積欠8、9月份之房租共1萬8000元，遲未交付，乃邀當初承
    辦租屋之房屋仲介人員羅豔共同前往拜訪黃晴明。黃晴明開
    門讓黃嘉玲進入後，雙方一言不合，黃晴明即要求黃嘉玲離
    開該屋，惟黃嘉玲因未達其要求之目的，於聽到黃晴明退去
    之要求後拒不離去（黃嘉玲所涉妨害居住自由部分，由本院
    另為公訴不受理判決）。黃晴明即用雙手欲將黃嘉玲推出門
    外，黃嘉玲仍抗拒離開，雙方進而發生肢體拉扯，黃晴明竟
    基於傷害之犯意，以身為男人之體型、體力上之優勢，大力
    推拉黃嘉玲，並出手毆打黃嘉玲臉部及身體，致黃嘉玲碰撞
    桌上屬於黃晴明所有之馬克杯、筆記型電腦等物，該等物品
    因而掉落地上，造成馬克杯破裂、筆記型電腦螢幕破裂（黃
    嘉玲所涉強制、毀損部分另經檢察官為不起訴處分）。黃晴
    明復將黃嘉玲摔倒並壓制在地，致黃嘉玲受有右額11公分
    紅腫、鼻樑0.10.2公分擦傷、右前胸30.2公分瘀傷、左
    肘1.51.5公分擦傷、左前臂40.2公分擦傷、90.2公分
    擦傷及其他多處挫擦傷、右上臂100.5公分瘀傷、右前臂3
    0.3公分瘀傷、0.50.5公分瘀傷、0.50.5公分瘀傷、
    右手40.2公分瘀傷、左小腿10.1公分、20.1公分挫擦
    傷，左側外踝20.1公分擦傷等傷害，經羅豔以對講機通知
    大樓管理員後，發現黃嘉玲遭黃晴明壓制在地，即將黃晴明
    拉開，扶起黃嘉玲後始行離去。
三、案經陳永彰訴由臺中市警察局（現改制為臺中市政府警察局
    ）第三分局報告臺灣臺中地方法院檢察署檢察官，及黃嘉玲
    告訴偵查起訴。
    理  由
一、按除被告所犯為死刑、無期徒刑、最輕本刑為3年以上有期
    徒刑之罪或高等法院管轄第1審案件者外，於前條第1項程序
    進行中，被告先就被訴事實為有罪之陳述時，審判長得告知
    被告簡式審判程序之旨，並聽取當事人、代理人、辯護人及
    輔佐人之意見後，裁定進行簡式審判程序；除簡式審判程序
    及簡易程序案件外，第1審應行合議審判，刑事訴訟法第273
    條之1第1項定有明文。又簡式審判程序之證據調查，不受刑
    事訴訟法第15 9條第1項、第161條之2、第161條之3、第163
    條之1及第164 條至第170條規定之限制，刑事訴訟法第273
    條之2亦有明文。查本件被告黃晴明所犯為死刑、無期徒刑
    、最輕本刑為三年以上有期徒刑或高等法院管轄第一審案件
    以外之罪，且本院行準備程序中，被告就被訴事實為有罪之
    陳述後，本院裁定改行簡式審判程序，是其證據之調查，自
    不受刑事訴訟法第159條第1項、第161條之2、第161條之3、
    第163條之1及第164條至第170條規定之限制，合先敘明。
二、上揭詐欺取財（即犯罪事實欄一）、傷害（即犯罪事實欄二
    ）之犯罪事實，業據被告黃晴明於本院審理時坦承不諱，核
    與證人即告訴人陳永彰於警詢所指述遭詐騙之情節；證人即
    告訴人黃嘉玲於警詢、偵訊及本院所指述遭被告傷害之過程
    ；證人羅豔於警詢、偵訊時所證親見被告與告訴人黃嘉玲發
    生爭執經過之情節相符，復有告訴人陳永彰與被告黃晴明之
    通聯調閱查詢單、宏碁授權服務中心技術服務明細表、不動
    產租賃契約書、告訴人黃嘉玲之澄清綜合醫院診斷證明書、
    存證信函各1份、被告黃晴明欠繳租金便條紙3紙、現場照片
    6張、被告所簽發予告訴人黃嘉玲之本票4張等附卷可稽。足
    徵被告之自白核與事實相符，應堪採信。又被告於偵查中復
    供承：「（為何會用參與分配金為名義向其【即陳永彰】拿
    錢？）因為當時我周轉不過來。才用這個名義向他拿錢。」
    等語（見99年度核交字第1525號卷第8頁），顯見被告確有
    為自己不法所有之意圖甚明。本件事證明確，被告黃晴明詐
    欺、傷害之犯行，均洵堪認定。
二、核被告黃晴明所為，係犯刑法第339條第1項之詐欺取財、第
    277條第1項之傷害罪。又按刑法上所謂接續犯，係指以單一
    行為，經數階段，持續侵害同一法益而言（最高法院70年台
    上字第2898號判例意旨參照），亦即單獨可以成立犯罪之數
    行為，利用同一機會、在同一時間或地點，因之包括的評價
    認為1罪之情形。本件被告就犯罪事實一部分，係向告訴人
    陳永彰佯稱有法拍屋參與分配金之好處，致陳永彰誤信之同
    一情事，前後向告訴人陳永彰詐得款項，依上開說明，告訴
    人陳永彰先後2次交付財物之行為，自可包括評價認為1接續
    行為，應僅論以1詐欺取財罪，公訴意旨認應數罪併罰，容
    有誤會，附此敘明。被告所犯上開2罪間，犯意各別，行為
    態樣不同，應予分論併罰。爰審酌被告前已有詐欺前科，此
    有臺灣高等法院被告前案紀錄表在卷足憑，素行不佳，其正
    值青年，且教育程度係大學畢業，此有其警訊筆錄在卷可按
    ，竟不思循正當途徑獲取所需，僅因一時缺錢花用，假惑言
    詞，騙取他人財物，又多方虛偽借詞，不願返還告訴人陳永
    彰款項；復因與告訴人黃嘉玲間之租金問題，發生言語爭執
    ，而為上揭傷害行為之犯罪動機，並衡酌告訴人陳永彰遭詐
    騙之金額、告訴人黃嘉玲受傷之程度，及被告雖與告訴人黃
    嘉玲達成調解，有本院100年度司中調字第483號調解程序筆
    錄在卷可憑，惟迄未依調解條件履行（被告雖於本院100年6
    月20日審理時攜帶調解金額欲給付告訴人黃嘉玲，然因告訴
    人黃嘉玲當庭表示不願接受而未能履行），惟念及被告犯罪
    後於本院審理時終能坦承全部犯行，態度尚稱良好等一切情
    狀，分別量處如主文所示之刑，並均諭知易科罰金之折算標
    準，及定其應執行之刑暨諭知易科罰金之折算標準，以示懲
    儆。
據上論斷，應依刑事訴訟法第273條之1條第1項、第299條第1項
前段，刑法第339條第1項、第277條第1項、第51條第5款、第41
條第1項前段，刑法施行法第1條之1第1項、第2項前段，判決如
主文。
本案經檢察官沙小雯到庭執行職務。
中    華    民    國   100    年    7     月    8     日
                          刑事第一庭  法  官  許金樹
以上正本證明與原本無異。
如不服本判決應於收受判決後10日內向本院提出上訴書狀，並應
敘述具體理由。其未敘述上訴理由者，應於上訴期間屆滿後20日
內向本院補提理由書（均須按他造當事人之人數附繕本）「切勿
逕送上級法院」。
告訴人或被害人對於判決如有不服具備理由請求檢察官上訴者，
其上訴期間之計算係以檢察官收受判決正本之日期為準。
                                      書記官  王崑煜
中    華    民    國   100    年     7    月     8    日
附錄本案論罪科刑法條全文：
中華民國刑法第339條
（普通詐欺罪）
意圖為自己或第三人不法之所有，以詐術使人將本人或第三人之
物交付者，處 5 年以下有期徒刑、拘役或科或併科 1 千元以下
罰金。
以前項方法得財產上不法之利益或使第三人得之者，亦同。
前二項之未遂犯罰之。
中華民國刑法第277條
（普通傷害罪）
傷害人之身體或健康者，處 3 年以下有期徒刑、拘役或 1 千元
以下罰金。
犯前項之罪因而致人於死者，處無期徒刑或 7 年以上有期徒刑
；致重傷者，處 3 年以上 10 年以下有期徒刑。